【裁判字號】    95,簡上,452
【裁判日期】    951011
【裁判案由】    詐欺
【裁判全文】
臺灣臺中地方法院刑事判決             95年度簡上字第452號
上  訴  人
即  被  告  甲○○
上列上訴人即被告因詐欺案件，不服本院九十五年度簡字第五七
號中華民國九十五年六月二十六日第一審簡易判決（起訴案號：
九十五年度偵緝字第二四一、二四二號；移送併辦案號：九十五
年度偵字第一六九二號、一○五二一號），提起上訴，本院管轄
之第二審合議庭判決如下：
    主          文
上訴駁回。
    犯罪事實及理由
一、本案經本院審理結果，除第一審犯罪事實及理由欄第十四行
    之「九十四年七月中旬某日」，應更正為「九十四年七月下
    旬某日」外，認第一審判決認事、用法及量刑均無不當，應
    予維持，並引第一審簡易判決書記載之事實、證據及理由（
    如附件）。
二、上訴人即被告（下稱被告）甲○○上訴意旨略謂：伊雖有以
    每本帳戶新臺幣（下同）三千元之價格出售帳戶予他人，惟
    其係於民國九十四年六月二十二日至九十四年六月二十七日
    間某日一次交付中國信託銀行、新竹商銀之存摺、提款卡，
    與安泰銀行、大眾銀行之存摺，第二次才補安泰銀行、大眾
    銀行的提款卡，故伊係一次交付，而非連續犯云云。惟查：
    被告用以交付他人供詐欺取財所用之安泰銀行豐原分行帳戶
    （帳號：0000000000000號）係於九十四年七
    月二十二日曾辦理變更印鑑，而被告交付予他人供詐欺取財
    使用之大眾銀行南屯簡易分行帳戶（帳號：0000000
    00000號）於九十四年六月三十日尚有被告之薪資四千
    四百零六元匯入，合計該帳戶餘額尚有四千四百七十四元，
    復於同日以現金提領四千四百五十元，此均有安泰銀行豐原
    分行九十四年十月十四日（九四）安豐字第二七四號函及其
    檢附之印鑑卡一張、大眾銀行九十四年十一月二十五日（九
    四）眾作管密發字第三五八號函及其檢附客戶歷史明細交易
    資料（豐警偵字第○九四○○三三二三一號卷第八、九頁，
    九十四年度偵字第一九八○三號卷第三六至四三頁）在卷可
    憑。承上可知，被告所有之前開安泰銀行帳戶係於九十四年
    七月二十二日更換印鑑，而大眾銀行帳戶於九十四年六月三
    十日尚有被告之薪資匯入，復於同日提領現金四千四百五十
    元，且觀其提領之尾數為五十元，依現行銀行之作業，無法
    以提款卡自自動櫃員機提領百元以下金額。承上可知，被告
    所有之前開安泰銀行帳戶、大眾銀行帳戶之存摺，豈有可能
    於九十四年六月二十二日至同年月二十七日間之某日，即已
    交付他人，被告前開所辯顯無足採，應以被告於本院原審訊
    問時供述：第一次交付中國信託銀行、新竹商銀帳戶之存摺
    、印章及提款卡連同密碼，第二次方交付安泰銀行、大眾銀
    行帳戶之存摺、印章及提款卡連同密碼等語，與前開書證之
    資料相符，而堪採信。又被告行為後，法律已修正，經綜合
    比較修正前後之刑法第三十三條第五款、第五十六條、第三
    十條一項、罰金罰鍰提高標準條例第二條之規定，經比較之
    結果，新法並未較有利於被告，自應依刑法第二條第一項之
    「從舊從輕」原則，適用行為時之舊法，認本案應依（修正
    前）刑法第五十六條、第三百三十九條第一項、（修正前）
    第三十條第一項前段、第二項、（修正前）第四十一條第一
    項前段，罰金罰鍰提高標準條例第一條、（修正前）第二條
    之規定，對被告論罪科刑，此與原審所引用之法條並無不同
    ，雖原審於判決時，未及比較適用新舊法，然原判決適用行
    為時法尚無不當，並不構成撤銷之事由。是原審依前開法條
    規定，判處被告有期徒刑六月，如易科罰金，以三百元折算
    一日，其認事用法均無違誤，量刑亦屬妥適，被告猶執前詞
    提起上訴，為無理由，應予駁回。
據上論斷，依刑事訴訟法第四百五十五條之一第三項、第三百七
十三條、第三百六十八條，判決如主文。
中    華    民    國    95    年    10    月    11    日
                  刑事第十四庭  審判長法  官  楊真明
                                      法  官  陳  葳
                                      法  官  劉逸成
上正本證明與原本無異。
不得上訴。
                                      書記官  高勳楠
中    華    民    國    95    年    10    月    11    日
附錄論罪科刑法條
中華民國刑法第339條
意圖為自己或第三人不法之所有，以詐術使人將本人或第三人之
物交付者，處五年以下有期徒刑、拘役或科或併科一千元以下罰
金。
以前項方法得財產上不法之利益或使第三人得之者，亦同。
前二項之未遂犯罰之。


司法院資訊處製作；財團法人民間司法改革基金會備份。
